【裁判字號】    89,易,1376
【裁判日期】    890616
【裁判案由】    毒品危害防制條例
【裁判全文】
臺灣板橋地方法院刑事判決                        八十九年度易字第一三七六號
    公  訴  人  臺灣板橋地方法院檢察署檢察官
    被      告  甲○○
右列被告因違反毒品危害防制條例案件，經檢察官提起公訴（八十七年度毒字第二二
四三０號、八十八年度毒偵字第六四號），本院判決如左：
    主  文
甲○○施用第二級毒品，累犯，處有期徒刑參月，如易科罰金，以佰元折算壹日。
扣案之安非他命淨重零點零壹公克沒收銷燬；又連續施用第二級毒品，累犯，處有期
徒刑伍月，如易科罰金，以佰元折算壹日。扣案之安非他命（驗餘淨重零點零玖肆
肆公克）及燈泡（內含安非他命殘渣）壹個均沒收銷燬，吸食器及酒精燈各壹個均
沒收；應執行有期徒刑陸月，如易科罰金，以佰元折算壹日。扣案之安非他命淨重
零點零壹公克沒收銷燬、另安非他命（驗餘淨重零點零玖肆肆公克）及燈泡（內含安
非他命殘渣）壹個均沒收銷燬，吸食器及酒精燈各壹個均沒收。
    事  實
一、甲○○曾於民國八十三年間因違反麻醉藥品管理條例案件，經台灣士林地方法院
    以八十三年度訴緝字第一四號判決有期徒刑四年確定，而於八十五年三月一日縮
    短刑期假釋出監，並於八十七年一月五日縮短刑期執行完畢。嗣復因施用毒品案
    件，經本院以八十七年度毒聲字第二一五號裁定送勒戒處所觀察、勒戒後，認無
    繼續施用毒品之傾向，由台灣板橋地方法院檢察署檢察官於八十七年九月二十四
    日以八十七年度偵字第五三七三號為不起訴處分確定。詎仍不知悔改，明知安非
    他命係毒品危害防制條例所明定之第二級毒品，不得施用及持有，竟於八十七年
    十月七日某時（起訴書誤載又基於概括犯意），在台北縣鶯歌鎮○○○路三三六
    號住處非法施用第二級毒品安非他命，嗣於同年十月八日十六時，在上開處所為
    警查獲，並扣得甲○○所有之安非他命（淨重０點０一公克）。嗣經檢察官聲請
    本院以八十七年度毒聲字第二四八四號（起訴書誤載為第二九三三號）裁定送勒
    戒處所觀察、勒戒後，認有繼續施用毒品之傾向，再經本院於八十七年十月三十
    一日以八十七年度毒聲字第二九三三號裁定令入戒治處所施以強制戒治一年，經
    送強制戒治屆滿三個月後，台灣台北戒治所認其成效評定為合格，無繼續戒治之
    必要，由檢察官聲請本院裁定停止戒治，並請宣告於所餘期間內付保護管束，經
    本院於八十八年三月十九日以八十八年度毒聲字第一八二五號裁定停止戒治，所
    餘戒治期間，付保護管束，甲○○並於八十八年四月二十日出所。詎其另基於施
    用安非他命之概括之犯意，自八十八年五月十九日十五時十五分許前九十六小時
    內某時起至同年八月四日二十二時三十五分許（起訴書誤載為二十一時）前九十
    六小時內某時止，在上開住處，連續非法施用安非他命多次，嗣於八十八年八月
    四日二十一時許，在台北縣鶯歌中正一路三０一巷口為警查獲，並自甲○○身上
    扣得吸食器一組、酒精燈一個及燈泡（內含安非他命殘渣）一個，並於台灣板橋
    地方法院檢察署拘留所，為法警在其身上查獲安非他命（驗餘淨重０點０九四四
    公克），再經檢察官聲請本院於八十八年八月十七日以八十八年度毒聲字第五０
    ０二號裁定撤銷保護管束，並令入戒治處所施以強制戒治。
二、案經台北縣警察局三峽分局移請台灣板橋地方法院檢察署檢察官偵查起訴。
    理  由
一、訊據被告甲○○對於八十七年十月七日，在台北縣鶯歌鎮○○○路三三六號非法
    施用第二級毒品安非他命之事實，坦承不諱，而其於八十七年十月八日十六時經
    警採得尿液送驗結果，確呈甲基安非他命陽性反應，有台北縣衛生局尿液煙毒檢
    驗成績書一紙在卷可稽，復有扣案之安非他命淨重０點０一公克為證。被告前因
    施用毒品案件，經依本院以八十七年度毒聲字第二一五號裁定送觀察、勒戒後，
    認無繼續施用毒品之傾向，由台灣板橋地方法院檢察署檢察官於八十七年九月二
    十四日以八十七年度偵字第五三七三號不起訴處分確定，有台灣高等法院檢察署
    刑案紀錄簡覆表在卷為憑。又被告因本件施用毒品案件經本院以八十七年度毒聲
    字第二四八四號裁定送觀察、勒戒後，認有繼續施用毒品傾向之事實，有上開裁
    定、台灣台北看守所附設勒戒處所八十七年十月二十八日之有無繼續施用毒品傾
    向證明書各一份附卷為證，被告並經本院以八十七年度毒聲字第二九三三號裁定
    令入戒治處所施以強制戒治一年，復有該裁定在卷可佐，是被告此部分犯行事證
    明確。惟被告矢口否認於停止戒治期間內有何施用安非他命之犯行，然查：被告
    於停止戒治並付保護管束期間內即八十八年五月十九日十五時十五分許、同年六
    月二日十五時二十五分許、同年六月十六日十四時十七分許經台灣板橋地方法院
    檢察署採尿送驗結果，均呈甲基安非他命陽性反應，此有昭信科技顧問股份有限
    公司濫用藥物陽性檢體檢驗報告三紙在卷可稽，又被告於八十八年八月四日二十
    一時為警查獲後，而於同日二十二時三十五分許經警採尿送驗結果，亦呈甲基安
    非他命陽性反應，有台北縣衛生局尿液煙毒檢驗成績書一紙附卷為憑。按甲基安
    非他命經口服投與後，約百分之七十於廿四小時內自尿中排出，約百分之九十於
    九十六小時內自尿中排出，由於目前國內尿液中甲基安非他命之檢驗，僅為鑑定
    其是否呈陽性反應，尚未定其含量，且甲基安非他命成分之檢出與其投與方式、
    投與量、個人體質、採尿時間與檢測儀器之精密度等諸多因素有關，因此僅尿液
    中呈安非他命陽性反應，並無法確實推算，吸食時間距採集時間之長短。惟依上
    述資料推斷，最長可能不會超過四日。此有行政院衛生署藥物食品檢驗局八十一
    年二月八日藥檢壹字第００一一五六號函可參。依此推論，被告分別於上開採
    尿時間之前九十六小時內某時，確有施用安非他命之行為，此外，並有吸食器、
    、酒精燈、燈泡（內含安非他命殘渣）各一個扣案可佐，並有扣案之安非他命為
    證，而該扣案物經送憲兵司令部刑事鑑識中心鑑驗結果顆粒中含有甲基安非他命
    成份（驗餘淨重０點０九四四公克），有該鑑識中心鑑驗通知書一紙附卷足憑，
    是被告此部分犯行罪證明確，其空言否認，不足採信。本件事證明確，被告犯行
    洵堪認定。
二、核被告所為係犯毒品危害防制條例第十條第二項之施用第二級毒品罪。被告持有
    安非他命之低度行為，應為其施用安非他命之高度行為所吸收，不另論罪。其於
    停止戒治期間內多次施用第二級毒品安非他命之犯行，時間緊接，犯罪構成要件
    相同，顯係基於概括犯意為之，為連續犯，應依刑法第五十六條之規定，論以一
    罪並加重其刑。又被告於八十七年十月七日非法施用安非他命之犯行，與其於停
    止戒治期間內（即自八十八年五月十九日十五時十五分許前九十六小時內某時起
    至同年八月四日二十二時三十五分許前九十六小時內某時止）連續非法施用安非
    他命犯行，係犯意各別，應分論併罰。查被告曾於八十三年間因違反麻醉藥品管
    理條例案件，經台灣士林地方法院以八十三年度訴緝字第一四號判決有期徒刑四
    年確定，而於八十五年三月一日縮短刑期假釋出監，並於八十七年一月五日縮短
    刑期執行完畢，有台灣高等法院檢察署刑案紀錄簡覆表、台灣高等法院被告全國
    前案紀錄表在卷可憑，其受有期徒刑執行完畢五年以內再犯本件有期徒刑以上之
    罪，為累犯，依刑法第四十七條之規定，加重其刑，並就另行起意連續施用安非
    他命犯行部分遞予加重其刑。爰審酌被告之品行、犯罪動機、目的、所生危害及
    犯後態度等一切情狀，分別量處如主文所示之刑，並均諭知易科罰金之折算標準
    ，及定其應執行之刑。
三、扣案之安非他命淨重０點０一公克及０點０九四四公克，另含安非他命殘渣之燈
    泡一個，均係查獲之毒品，屬毒品危害防制條例所定之違禁物，爰依同條例第十
    八條第一項前段規定，不問屬於犯人與否，均沒收銷燬之。另扣案之吸食器、酒
    精燈各一個，為警自被告身上所查獲之物，且被告於警訊中供稱該物是陳興漢交
    給伊保管使用的，應可認係被告所有供施用安非他命所用之物，爰依刑法第三十
    八條第一項第二款之規定沒收。
據上論斷，應依刑事訴訟法第二百九十九條第一項，毒品危害防制條例第十條第二項
、第二十條第三項前段、第十八條第一項前段，刑法第十一條前段、第五十六條、第
四十七條、第四十一條、第三十八條第一項第二款、第五十一條第五款，罰金罰鍰提
高標準條例第二條，判決如主文。
本案經檢察官蔡顯鑫到庭執行職務
中      華      民      國      八十九      年      九    月    十八    日
                                      台灣板橋地方法院刑事第三庭
                                          法  官  李  幼  妃
右正本證明與原本無異。
如不服本判決，應於判決送達後十日內，向本院提出上訴狀。
                                          書記官  強  梅  芳
中      華      民      國      八十九      年      九    月    二十    日
附錄本案論罪科刑法條全文
毒品危害防制條例第十條第二項
施用第一級毒品者，處六月以上五年以下有期徒刑。
施用第二級毒品者，處三年以下有期徒刑。


司法院資訊處製作；財團法人民間司法改革基金會備份。
